# 求助陈版主，政府与企业共同研发项目公司会计处理。

提问人：liuweisheng 时间：2020-01-11 20:49:26
政府为了推动本地区经济发展，增加税收，实现技术孵化企业拉动经济发展。政府企业A，高新企业B共同设立项目公司C（B持股比例60%，A持股C40%），A为C免费提供设备 3000 万（所有权为A，C提供设备清单及具体型号，由A采购），A为C免费提供装修改造 1000 万（C与装修队签订合同，向A将款打入C，A支付装修队），B免费提供C办公楼一栋使用，年租金公允价 500 万。政府不干预研发成果的定价权，通过分红及税收获取回报。研发风险由AB按投资比例分摊。
免费使用设备款 3000 万、装修改造款 1000 万、年租金 500 万分别怎么入账处理？ 谢谢老师解惑。

回答人：chenyiwei
具体的利益分配条款是如何约定的？“通过分红及税收获取回报”是要求获取市场化的回报还是仅仅象征性的？设备、装修、租金等资源投入是否要求企业日后通过分红予以偿还？需偿还的金额是否约定，是否足以涵盖政府投入的本金并可使政府方获得市场化的合理回报？